【裁判字號】    98,易,422
【裁判日期】    980922
【裁判案由】    竊盜等
【裁判全文】
臺灣宜蘭地方法院刑事判決               98年度易字第422號
公  訴  人  臺灣宜蘭地方法院檢察署檢察官
被      告  乙○○
                    （另案在臺灣宜蘭看守所羈押中）
上列被告因竊盜等案件，經檢察官提起公訴（98年度偵字第3137
號），嗣於本院準備程序進行中，被告先就被訴事實為有罪之陳
述，經裁定進行簡式審判程序，本院判決如下：
    主  文
乙○○於民國九十八年七月十五日犯竊盜罪，累犯，處有期徒刑
柒月，扣案之鑰匙（警方於查扣後在其上註記GWL-399）壹把沒
收之。又於民國九十八年七月十五日犯行使變造特種文書罪，累
犯，處有期徒刑參月。又於民國九十八年七月十六日犯竊盜罪，
累犯，處有期徒刑柒月，扣案之鑰匙壹把（警方於查扣後在其上
註記GUW-333）沒收之。又於民國九十八年七月十六日犯行使變
造特種文書罪，累犯，處有期徒刑參月。應執行有期徒刑壹年伍
月，扣案之鑰匙（警方於查扣後分別在其上註記GWL-399、GUW-3
33）貳把，均沒收之。
    犯罪事實及理由
一、犯罪事實：
    乙○○前因毒品危害防制條例案件，經本院以89年度易字第
    512號判決判處有期徒刑五月、七月；因毒品危害防制條例
    案件，經本院以90年度訴字第152號判決判處有期徒刑十月
    ；因槍砲彈藥刀械管制條例案件，經本院以90年度訴字第10
    7號判決判處有期徒刑五年二月；因偽造文書案件，經本院
    以90年度訴字第216號判決判處有期徒刑一年六月；因偽造
    文書案件，經臺灣士林地方法院以92年度訴字第71號判決判
    處有期徒刑七月，並經臺灣士林地方法院以96年度聲減字31
    08號裁定應執行有期徒刑六年十月確定，甫於98年4月30日
    假釋縮刑期滿執行完畢。詎乙○○猶不知悔改，竟先後為下
    列犯行：
（一）乙○○基於意圖為自己不法所有之竊盜犯意，於98年7月1
      5日下午1時許，在宜蘭縣宜蘭市○○路24號前，持其所有
      之鑰匙（警方於查扣後在其上註記GWL-399）一把啟動江
      友三所有、停放該處之車牌號碼GWL-399號重型機車後，
      即將該輛機車駛離現場而竊取之，得手後供己代步之用。
（二）乙○○於竊得上開車牌號碼GWL-399號重型機車後，為逃
      避警方查緝，復基於行使變造特種文書之犯意，於98年7
      月15日下午2、3時許，在宜蘭縣壯圍鄉○○路○段423巷5
      號住處，以黑色奇異筆將前開GWL-399號車牌之「L」改寫
      為「E」、「9」均改寫為「8」，而將車牌變造為GWE-388
      號，並將之懸掛於該竊得之機車上並騎乘上路，而行使該
      變造之車牌特種文書，足以生損害於江友三及公路監理機
      關對於車輛牌照管理之正確性。
（三）乙○○基於意圖為自己不法所有之竊盜犯意，於98年7月1
      6日下午1、2時許，在宜蘭縣礁溪鄉○○街46之1號號前，
      持其所有之鑰匙（警方於查扣後在其上註記GUW-333）一
      把啟動甲○○所有、停放該處之車牌號碼GUW-333號重型
      機車後，即將該輛機車駛離現場而竊取之，得手後供己代
      步之用。
（四）乙○○於竊得上開車牌號碼GUW-333號重型機車後，為逃
      避警方查緝，復基於行使變造特種文書之犯意，於98年7
      月16日下午3、4時許，在宜蘭縣壯圍鄉○○路○段423巷5
      號住處，以黑色奇異筆將前開GUW-333號車牌之第1、2個
      數字「3」均改寫為「8」，而將車牌變造為GUW-883號，
      並將之懸掛於該竊得之機車上並騎乘上路，而行使該變造
      之車牌特種文書，足以生損害於甲○○及公路監理機關對
      於車輛牌照管理之正確性。
    嗣於98年7月20日下午2時50分許，乙○○騎駛懸掛變造後GW
    E-388號車牌之機車搭載不知情之友人蔡志偉，偕同不知情
    友人賴瑞金騎駛懸掛變造後GUW-883號車牌之機車一同外出
    ，而於行經宜蘭縣員山鄉○○路126號前為警查獲，並當場
    扣得其行竊所用之鑰匙二把（警方於查扣後分別在其上註記
    GWL-399、GUW-333）後，始為警查知上情。案經江友三訴由
    宜蘭縣政府警察局宜蘭分局報請臺灣宜蘭地方法院檢察署檢
    察官偵查起訴，嗣於本院準備程序進行中，被告先就被訴事
    實為有罪之陳述，經裁定進行簡式審判程序。
二、證據：
（一）被告乙○○於警詢、檢察官偵訊及本院審理時之自白。
（二）證人江友三於警詢時之證詞。
（三）證人甲○○於警詢時之證詞。
（四）證人賴瑞金於警詢時之證詞。
（五）證人蔡志偉於警詢時之證詞。
（六）贓物認領保管單一件（江友三）。
（七）贓物認領保管單一件（甲○○）。
（八）車輛尋獲電腦輸入單一件（江友三）。
（九）車輛尋獲電腦輸入單一件（甲○○）。
（十）現場相片八張。
（十一）扣案之鑰匙（警方於查扣後分別在其上註記GWL-399、
        GUW-333）二把。
（十二）臺灣高等法院被告前案紀錄表一件。
三、應適用之法條：
（一）刑事訴訟法第284條之1、第273條之1第1項，第299條第1
      項前段、第310條之2、第454條。
（二）刑法第320條第1項、第216條、第212條、第47條第1項、
      第51條第5款，刑法施行法第1條之1。
四、本判決係依刑事訴訟法第310條之2、第454條製作，依法得
    僅記載當事人欄、主文、犯罪事實、證據名稱以及應適用之
    法條，其中犯罪事實、證據及應適用之法條，並得逕行引用
    檢察官起訴書所載。
五、如不服本件判決，得自收受送達之日起10日內，向本院提起
    上訴。
本案經檢察官劉憲英到庭執行職務。
中    華    民    國    98    年    9    月    22     日
                  刑事第二庭法  官  劉家祥
以上正本證明與原本無異。
如不服本判決應於收受送達後十日內向本院提出上訴書狀，並應
敘述具體理由；其未敘述上述理由者，應於上訴期間屆滿後二十
日內向本院補提理由書 (均須按他造當事人之人數附繕本)「切
勿逕送上級法院」。
                            書記官  劉謹翊
中    華    民    國    98    年    9    月     22    日
附錄本案論罪科刑法條全文：
中華民國刑法第320條第1項（普通竊盜罪、竊佔罪）
意圖為自己或第三人不法之所有，而竊取他人之動產者，為竊盜
罪，處5年以下有期徒刑、拘役或5百元以下罰金。
中華民國刑法第216條（行使偽造變造或登載不實之文書罪）
行使第210條至第215條之文書者，依偽造、變造文書或登載不實
事項或使登載不實事項之規定處斷。
中華民國刑法第212條（偽造變造特種文書罪）
偽造、變造護照、旅券、免許證、特許證及關於品行、能力服務
或其他相類之證書、介紹書，足以生損害於公眾或他人者，處1
年以下有期徒刑、拘役或3百元以下罰金。
中華民國刑法施行法第1條之1（罰金貨幣單位與罰鍰倍數）
中華民國九十四年一月七日刑法修正施行後，刑法分則編所定罰
金之貨幣單位為新臺幣。
九十四年一月七日刑法修正時，刑法分則編未修正之條文定有罰
金者，自九十四年一月七日刑法修正施行後，就其所定數額提高
為三十倍。但七十二年六月二十六日至九十四年一月七日新增或
修正之條文，就其所定數額提高為三倍。


司法院資訊處製作；財團法人民間司法改革基金會備份。
